臺灣苗栗地方法院宣示判決筆錄　　　　　100年度易字第835號
公　訴　人　臺灣苗栗地方法院檢察署檢察官
被　　　告　江憶雯
上列被告因詐欺案件（起訴案號：100 年度偵字第5428號；併辦
意旨書案號：100 年度偵字第6483號），本院於中華民國100 年
12 月29 日下午4 時15分許，在本院第二法庭宣示判決，出席職
員如下：
　　　　　　　　　　　　法　官　張新楣
　　　　　　　　　　　　書記官　張玉楓
　　　　　　　　　　　　通　譯　曾于容
法官起立朗讀判決主文、犯罪事實要旨、處罰條文、附記事項，
及告以上訴限制、期間並提出上訴狀之法院，且諭知記載其內容
：
一、主  文：
    江憶雯幫助犯詐欺取財罪，處有期徒刑肆月，如易科罰金，
    以新臺幣壹仟元折算壹日。緩刑貳年，並應依附件之調解筆
    錄所示支付損害賠償予陳勁維、陳正旺。
二、犯罪事實要旨：
    江憶雯雖預見將自己帳戶提供予欠缺信賴關係之他人使用，
    可能幫助他人從事財產犯罪，竟基於幫助他人犯詐欺取財罪
    之未必故意，於民國100 年3 月4 日下午，在其位於苗栗縣
    後龍鎮○○路148 號住處附近之全家便利商店，將其申設之
    彰化銀行竹南分行帳號00000000000000號帳戶（下稱彰化銀
    行帳戶）、合作金庫銀行竹南分行帳號0000000000000 號帳
    戶（下稱合作金庫帳戶）、渣打國際商業銀行後龍分行0000
    0000000000號（下稱渣打銀行帳戶）之存摺、提款卡及密碼
    ，以宅配通之方式，寄送交付予欠缺信賴關係，且真實姓名
    年籍不詳自稱「張峻寬」之某詐騙集團成員，前開3 個帳戶
    旋供該成員所屬詐騙集團作為詐欺取財之犯罪工具使用。嗣
    「張峻寬」所屬詐騙集團成員，共同基於意圖為自己不法所
    有之詐欺取財犯意聯絡，推由部分成員分別：
（一）自同年月7 日19時43分許起，接續致電王孟涵，佯稱為兆
      豐銀行行員，並謊稱王孟涵於燃燒99網路購物，7-11 服
      務人員刷錯帳，須依指示至提款機操作查詢有無倒扣云云
      ，使王孟涵陷於錯誤，旋依對方指示，於同年月7 日20時
      27分許匯款新台幣（下同）2 萬9986元至上揭彰化銀行帳
      戶。
（二）自同年月7 日20時10分許起，接續致電陳怡心，佯稱為網
      路賣家、匯豐銀行行員，並謊稱陳怡心於奇摩拍賣網站購
      物，匯款方式誤設為分期付款，須依指示至提款機操作查
      詢重新設定云云，使陳怡心陷於錯誤，旋依對方指示，於
      同年月7 日20時30分許匯款1 萬5151元至上揭彰化銀行帳
      戶。
（三）自同年月7 日20時40分許起，接續致電陳佳慶，佯稱為網
      路賣家、土地銀行行員，並謊稱陳佳慶網站購物之匯款方
      式誤設為分期付款，須依指示至提款機操作查詢重新設定
      云云，使陳佳慶陷於錯誤，旋依對方指示，於同年月7 日
      21 時43 分許匯款1 萬17元至上揭合作金庫帳戶。
（四）自同年月7 日21時34分許起，接續致電趙崑傑，佯稱為蘋
      果電腦批發商、臺灣銀行行員，並謊稱趙崑傑先前購物簽
      單誤簽為批發單，須依指示至提款機取消自動轉帳云云，
      使趙崑傑陷於錯誤，旋依對方指示，於同年月7 日22時12
      分許匯款2345元（起訴書誤載為1 萬7332元，經公訴人更
      正）至上揭合作金庫帳戶。
（五）自同年月7 日20時許起，接續致電邱瑜溱，佯稱為奇摩網
      站賣家，並謊稱網購iPod3 之匯款方式誤設為分期付款，
      須依指示至提款機操作查詢解除分期付款云云，使邱瑜溱
      陷於錯誤，旋依對方指示，各於同年月7 日21時25分許匯
      款2 萬4356元至上揭渣打銀行帳戶、同年月7 日21時38分
      許匯款2 萬1765元至上揭合作金庫帳戶。
（六）自同年月7 日20時20分許起，接續致電陳勁維，佯稱為拍
      賣網站賣家、郵局人員，並謊稱陳勁維收貨時簽收單簽錯
      ，須依指示查詢帳戶有無被扣款云云，使陳勁維陷於錯誤
      ，旋依對方指示，於同年月7 日20時48分許匯款1 萬123
      元至上揭渣打銀行帳戶。
（七）自同年月7 日17時許，接續致電陳正旺，佯稱為奇摩網站
      賣家、富邦銀行客服員，並謊稱：網站購物之匯款方式誤
      設為分期付款，須依指示至提款機取消分期付款云云，使
      陳正旺陷於錯誤，旋依對方指示，於同年月7 日19時45分
      許匯款2 萬9984元至上揭彰化銀行帳戶。
三、處罰條文：
    刑法第30條第1項、第339條第1項。
四、附記事項：
（一）被告前無犯罪前科紀錄，有臺灣高等法院被告前案紀錄表
      1 份在卷可參，其因一時失慮致罹刑章，被告坦認犯行，
      且已與告訴人王孟涵、陳怡心、陳佳慶、趙崑傑、陳勁維
      、陳正旺及被害人邱瑜溱達成和解，被告於調解時當場如
      數賠償王孟涵、陳怡心、陳佳慶、趙崑傑、邱瑜溱，並賠
      償部分金額予陳勁維、陳正旺，餘額再另行給付，有調解
      筆錄及調解紀錄表2 份可稽（見本院卷第35頁、第40頁）
      ，堪認被告具有悔意，告訴人及被害人均到庭表示同意給
      予被告緩刑之機會，被告經此偵審程序，信無再犯之虞，
      因認被告所刑之宣告，以暫不執行為適當，爰依刑法第74
      條第1 項第1 款規定，併予宣告緩刑2 年，以啟自新。
（二）被告應依附件調解紀錄表所示，向告訴人陳勁維、陳正旺
      支付損害賠償，被告如有違反且情節重大者，得依刑法第
      75條之1 第1 項第4 款規定，撤銷緩刑宣告，執行宣告刑
      。
五、本判決除有下列情形外，不得上訴：
（一）於本院訊問被告並告以所認罪名、法定刑及所喪失權利之
      程序終結前，被告撤銷協商合意或檢察官撤回協商聲請者
      。
（二）被告協商之意思非出於自由意志者。
（三）被告所犯之罪為死刑、無期徒刑、最輕本刑3 年以上有期
      徒刑之罪，或高等法院管轄第一審案件。
（四）被告有其他較重之裁判上一罪之犯罪事實者。
（五）法院認應諭知免刑或免訴、不受理者。
（六）協商判決所科之刑，非屬宣告緩刑之刑、2 年以下有期徒
      刑、拘役或罰金。
六、如不服本件判決，而有前項各款所列情形之一者，得自收受
    本判決筆錄正本之日起10日內，向本院提出上訴書狀，上訴
    於第二審法院（須附繕本）。
中    華    民    國   100    年    12    月    29    日
                  臺灣苗栗地方法院刑事第二庭
                            書記官  張玉楓
                            法  官  張新楣
本件正本證明與原本無異。
                            書記官  張玉楓
中    華    民    國   100    年    12    月    29    日
附錄本案論罪科刑之法條：
刑法第339條第1項
意圖為自己或第三人不法之所有，以詐術使人將本人或第三人之
物交付者，處5 年以下有期徒刑、拘役或科或併科1000元以下罰
金。
附件（陳勁維、陳正旺與被告成立之調解筆錄）：